【裁判字號】    95,交聲,126
【裁判日期】    951018
【裁判案由】    違反道路交通管理處罰條例
【裁判全文】
臺灣宜蘭地方法院交通事件裁定
原處分機關  交通部公路總局臺北區監理所宜蘭監理站
異  議  人
即受處分人  甲○○  49歲民.
上列異議人即受處分人因違反道路交通管理處罰條例案件，對於
交通部公路總局臺北區監理所宜蘭監理站於民國 95年8月24日所
為之處分（處分案號：宜監字第裁 43－C00000000號）聲明異議
，本院裁定如下:
    主  文
異議駁回。
    理  由
一、原處分意旨略以：異議人即受處分人甲○○於民國 95年6月
    27日晚間駕駛車牌號碼407-GE號營業貨運曳引車沿台二線往
    台北方向行駛，於是日晚間9時5分許行經台二線97.1公里處
    時，違規跨越雙黃線超車，經警攔查，當場掣單舉發（舉發
    案號：北縣警交字第 C00000000號），原處分機關乃依道路
    交通管理處罰條例第47條第1項第2款規定，裁處新臺幣（下
    同）1,200元，併計違規點數1點。
二、異議意旨略以：該時伊前方有1 台白色小客車，因該小客車
    行車速度緩慢，伊乃按喇叭警示，該小客車即駛往路肩，並
    右轉駛入漁港，伊利用小客車駛向路肩之機會超車，並未跨
    越雙黃線，然警方以為伊違規，自後追趕至加油站附近將伊
    攔下。
三、按汽車駕駛人在設有禁止超車標線之地段超車者，處 1,200
    元以上2,400元以下罰鍰，併計違規點數1點，道路交通管理
    處罰條例第47條第2款及第63條第1項第1款分別定有明文。
四、異議人坦認確實有於上開時、地行經舉發地點，並超越前車
    ，惟初辯稱：伊利用白色小客車駛向路肩，轉進漁港之機會
    超車，並未跨越雙黃線云云，後又辯稱：伊行經澳底國小時
    就看到警車停在路旁，超越警車後，警車就跟在伊後面，直
    到加油站才將伊攔下，伊認為警察是為了績效，設局陷害云
    云，是異議人供述之內容有反覆不一之情。證人即本件舉發
    員警鄧景鴻（原名鄧志鴻）於本院訊問時證稱：伊當時是在
    澳底加油站設點攔查違規車輛，因看到異議人在彎道處跨越
    雙黃線超越1 輛曳引車，乃將異議人攔下，異議人所言係警
    車自後追趕、係超越白色小客車及小客車駛入漁港云云均是
    捏造，因為異議人所說的漁港是在彎道之前，依該時所處加
    油站之位置是看不到漁港的等語，佐以證人庭呈之該路段照
    片4 張，堪認被告確有違規超車之情事。異議人雖質疑警方
    有設局陷害之可能，惟舉發員警係在場之目擊證人，其到庭
    以具結擔保供述之真實性，並擔負有偽證罪責，且與異議人
    素不相識，又無嫌隙，應無攀誣異議人之理，在別無證據證
    明證人所言係屬虛偽或另有不可信之情狀外，本院尚不得僅
    以證人為本件開單告發之員警而全盤抹煞其在訴訟上所具有
    目擊證人之資格，是其證言自得採為本院裁判之依據。再者
    ，倘被告前開所辯理由係屬真實，何以不於警員當場舉發時
    予以反應，卻遲至裁決後始聲明異議，此觀其舉發當時之錄
    音譯文可知，且辯詞前後不一，顯不可採。
五、綜上，本件異議人確有跨越雙黃線超車之違規事實，原處分
    機關依道路交通管理處罰條例第47條第1項第2款、第63條第
    1 款及違反道路交通管理事件統一裁罰基準及處理細則第43
    條、第44條、第67 條之規定，裁處異議人罰鍰1,200元，核
    無不當。本件聲明異議為無理由，應予駁回，爰依道路交通
    案件處理辦法第19條，裁定如主文。
中    華    民    國    95    年    10     月    18   日
                  交通法庭法  官  楊坤樵
以上正本證明與原本無異。
如不服本裁定，應於裁定送達後5日內，向本院提出抗告狀。（
應附繕本）
                          書記官  謝佩欣
中    華    民    國    95    年    10    月    24    日


司法院資訊處製作；財團法人民間司法改革基金會備份。
